臺灣嘉義地方法院刑事判決　　　　　　　　　　　　　九十一年度訴字第一五六號
　　公　訴　人　臺灣嘉義地方法院檢察署檢察官
　　被　　　告　甲○○
右列被告因違反毒品危害防制條例案件，經檢察官提起公訴（九十一年度毒偵字第一
九四號），本院判決如左：
    主  文
甲○○連續施用第一級毒品，處有期徒刑壹年，扣案之液體海洛因壹包（包裝重零點
伍貳公克）、注射針筒貳支均沒收銷燬之，扣案之糖粉貳包沒收；又施用第二級毒品
，處有期徒刑肆月，扣案之安非他命貳小包（驗後餘重零點零柒公克）、玻璃球管壹
個、吸食器壹組均沒收銷燬之。應執行有期徒刑壹年貳月，扣案之液體海洛因壹包（
包裝重零點伍貳公克）、安非他命貳小包（驗後餘重零點零柒公克）、注射針筒貳支
、玻璃球管壹個、吸食器壹組均沒收銷燬之，扣案之糖粉貳包沒收。
    事  實
一、甲○○前因施用毒品案件，經本院八十八年度毒聲字第八四０號裁定送觀察、勒
    戒後，認無繼續施用毒品之傾向，由臺灣嘉義地方法院檢察署檢察官於民國八十
    八年八月二十日以八十八年度偵緝字第二０二號不起訴處分確定；之後其復因於
    施用毒品案件，再經本院八十九年度毒聲字第一六七三號裁定送觀察、勒戒後，
    認有繼續施用毒品之傾向，經本院以八十九年度毒聲字第一八三七號裁定送戒治
    處所施以強制戒治，嗣因無戒治之必要，再經本院以九十年度毒聲字第四五六號
    裁定停止戒治，所餘期間並宣付保護管束（九十年七月六日起至九十年十二月八
    日止），刑責部分則經檢察官於聲請簡易判決處刑，經本院以九十年度簡字第一
    四號簡易判決，判處有期徒刑四月，如易科罰金以三百元折算一日確定。詎甲○
    ○猶不知悔改，竟基於施用第一級毒品之概括犯意，於保護管束期間即自九十年
    十一月八日晚上十時許起至九十一年二月二十五日晚上七時許止，在其位於嘉義
    市○○路五六二巷二號租住處，連續以針筒注射之方式，施打第一級毒品海洛因
    多次；復另基於施用第二級毒品安非他命之犯意，於九十一年二月二十五日下午
    三時許，在其位於上址之租住處，以燒烤玻璃器具之方式，施用第二級毒品安非
    他命一次。嗣於九十一年二月二十六日（起訴書誤為十六日）下午一時四十分許
    ，為警在其位於上址之租住處查獲，並當場扣得安非他命二小包（合計淨重０．
    ０九公克，驗後餘重０‧０七公克）、液體海洛因一包（包裝重０．五二）公克
    、注射針筒二支、玻璃球管一支、吸食器一組及糖粉二包。
三、案經嘉義市警察局第一分局報請臺灣嘉義地方法院檢察署檢察官偵查起訴。
    理  由
一、訊據被告甲○○對於右揭犯行供承不諱，而經警將其尿液送嘉義市衛生局檢驗之
    結果，亦呈安非他命與嗎啡陽性反應，有嘉義市衛生局尿水中麻醉藥品委託檢驗
    報告書與尿液送驗姓名對照表各一份在卷可稽（見本院卷第一三頁、警卷一三頁
    ），復有安非他命二小包、液體海洛因一包、針筒二支、玻璃球管一支、吸食器
    一個及糖粉二包扣案可資佐證。按被告犯毒品危害防制條例之施用毒品罪，經送
    觀察、勒戒後，因無施用傾向，經檢察官為不起訴處分後，再犯同條例之施用毒
    品罪，經送觀察勒戒後，認有繼續施用毒品傾向，經法院裁定送強制戒治；刑罰
    追訴部分，則由檢察官向法院起訴，並經法院判決確定，而強制戒治部分，在刑
    罰追訴部分經法院判決確定後，被告亦因無繼續戒治之必要而停止戒治，所餘期
    間付保護管束。被告如於保護管束期間內再犯同條例之施用毒品罪，因在保護管
    束期間內，並非阻卻犯罪之事由，故應認被告三犯同條例之施用毒品罪，而非僅
    係違反保護管束應遵守事項情節重大，構成撤銷其停止戒治之原因，此亦有最高
    法院八十九年度臺非字第九０號判決意旨可資參照。查被告前因施用毒品案件，
    經本院八十八年度毒聲字第八四０號裁定送觀察、勒戒後，認無繼續施用毒品之
    傾向，由臺灣嘉義地方法院檢察署檢察官於民國八十八年八月二十日以八十八年
    度偵緝字第二０二號不起訴處分確定；之後其復因於施用毒品案件，再經本院八
    十九年度毒聲字第一六七三號裁定送觀察、勒戒後，認有繼續施用毒品之傾向，
    經本院以八十九年度毒聲字第一八三七號裁定送戒治處所施以強制戒治，嗣因戒
    治滿三月，認無戒治之必要，再經本院以九十年度毒聲字第四五六號裁定停止戒
    治，所餘期間並宣付保護管束（九十年七月六日起至九十年十二月八日止），刑
    責部分則經檢察官於聲請簡易判決處刑，經本院以九十年度簡字第一四號刑事簡
    易判決判處有期徒刑四月，如易科罰金以三百元折算一日確定，均有本院九十年
    度簡字第一四號刑事簡易判決、八十九年度毒聲字第一八三七號裁定、九十年度
    毒聲字第四五六號刑事裁定各一份，臺灣高等法院被告全國前案紀錄表一份及執
    行保護管束指揮書一份在卷足查，且經本院調閱臺灣嘉義地方法院檢察署八十八
    年度執字第一六四三號執行卷宗。是被告自白與事實相符，事證明確，其三犯毒
    品危害防制條例第十條第一項、第二項之犯行堪以認定。
二、按海洛因、安非他命分係毒品危害防制條例第二條第一項第一款所定之第一級毒
    品及同條項第二款所定之第二級毒品，核被告所為，係犯毒品危害防制條例第十
    條第一項之施用第一級毒品罪及同條第二項之施用第二級毒品罪。其施用第一級
    毒品前、後持有第一級、第二級毒品之低度行為，應分別為其施用第一級、第二
    級毒品之高度行為所吸收，不另論罪。又被告先後多次施用第一級毒品海洛因之
    犯行，時間緊接，方法雷同，所犯係構成要件相同之罪名，顯係基於概括犯意為
    之，應依刑法第五十六條連續犯規定論以一罪，並加重其刑。又被告所犯連續施
    用第一級毒品犯行與其施用第二級毒品犯行間，犯意各別，行為互異，犯罪構成
    要件亦不同，自應分論併罰。爰審酌被告前曾施用毒品，經觀察勒戒，獲邀寬典
    予不起訴處分後，又再度施用毒品，且其係於保護管束期間內復犯本件之罪，顯
    然缺乏禁絕毒害之決心，及犯罪之動機、目的，及坦認犯罪、態度良好等一切情
    狀，分別量處如主文所示之刑，並定其應執行刑，以示懲儆。又扣案之液體海洛
    因（包裝重０‧五二公克）經送法務部調查局鑑驗之結果，該液體確含第一級海
    洛因成分；扣案之安非他命二小包經送刑事警察局鑑驗之結果，該些晶體確為安
    非他命（合計淨重０‧０九公克、驗後餘重０‧０九公克）；另扣案之注射針筒
    二支，經送驗後均有海洛因毒品殘留，非予特殊處理顯難分離，應視為第一級毒
    品海洛因之一部分；又扣案之吸食器一組與玻璃球管一個，送驗後均有二級毒品
    甲基安非他命之殘留，非予特殊處理顯難分離，應視為第二級毒品甲基安非他命
    之一部份，此有法務部調查局鑑定通知書及內政部警政署鑑驗通知書各一份在卷
    可查（見本院卷第一七頁、第一八頁），爰均依毒品危害防制條例第十八條第一
    項前段規定宣告沒收銷燬之。至扣案糖粉二包均係被告所有，供其施打第一級毒
    品海洛因時稀釋毒品濃度所用之物，此業據被告於警訊時供述在卷，爰依刑法第
    三十八條第一項第二款之規定宣告沒收。
三、公訴人雖以被告自九十年十一月八日晚上十時許起至九十一年二月二十五日晚上
    七時許止，連續在其位於上址租住處，施用第二級毒品安非他命多次，惟訊據被
    告僅坦承於九十一年二月二十五日下午三時許在其位於上址租住處施用第二級毒
    品安非他命一次（見本院卷第三五頁），而其於警訊及偵查中亦僅坦承該次施用
    第二級毒品安非他命之犯行（見警卷第五頁、偵查卷第二三頁背面），且依據上
    開尿液檢驗報告亦僅足以證明被告該次施用第二級毒品安非他命之犯行，因此，
    公訴人認被告自九十年十一月八日晚上十時許起至九十一年二月二十五日晚上七
    時許止，連續在其位於上址租住處，施用第二級毒品安非他命多次，尚乏證據加
    以支持，惟此部分如成立犯罪與被告前開論罪科刑之施用第二級毒品犯行間有連
    續犯之裁判上一罪關係，爰不另為無罪之諭知，併此說明。
據上論斷，應依刑事訴訟法第二百九十九條第一項前段，毒品危害防制條例第十條第
一項、第二項、第十八條第一項前段，刑法第十一條前段、第五十六條、第五十一條
第五款、第三十八條第一項第二款，判決如主文。
本案經檢察官陳美君到庭執行職務。
中      華      民      國    九十一    年      六      月    二十七  日
                              臺灣嘉義地方法院刑事第一庭
                                  法  官  林  坤  志
右正本證明與原本無異。
如不服本判決，應於判決送達後十日內，向本院提出上訴狀。
中      華      民      國    九十一    年      六      月    二十七    日
                                  書記官  李  子  英
附錄所犯法條：
毒品危害防制條例第十條
施用第一級毒品者，處六月以上五年以下有期徒刑。
施用第二級毒品者，處三年以下有期徒刑。
